【裁判字號】    97,訴,4842
【裁判日期】    971128
【裁判案由】    毒品危害防制條例
【裁判全文】
臺灣板橋地方法院刑事判決              97年度訴字第4842號
公  訴  人  臺灣板橋地方法院檢察署檢察官
被      告  甲○○
上列被告因違反毒品危害防制條例案件，經檢察官提起公訴（97
年度毒偵字第5054號），嗣因被告於本院準備程序中就被訴事實
為有罪之陳述，本院告知被告簡式審判程序之旨，並聽取當事人
之意見後，由本院合議庭裁定改由受命法官獨任依簡式審判程序
進行，判決如下：
    主  文
甲○○施用第一級毒品，累犯，處有期徒刑捌月。扣案之第一級
毒品海洛因壹包（驗餘淨重零點貳玖伍零公克），及內含有量微
無法析離之第一級毒品海洛因殘渣之塑膠袋肆拾玖個，沒收銷燬
之，注射針筒參支均沒收。
    事  實
一、甲○○前於民國91年間，因施用毒品案件，經本院以91年度
    少調字第1338號裁定令入勒戒處所觀察、勒戒後，認有繼續
    施用毒品之傾向，復經本院裁定令入戒治處所施以強制戒治
    ，於92年5 月6 日停止戒治出所，於92年10月2 日強制戒治
    期滿執行完畢，並經本院於92年11月20日以91年度少調字第
    1338號裁定不付審理確定。又於93年間，因施用毒品案件，
    經本院以94年度訴字第172 號就施用第一級毒品及第二級毒
    品分別判處有期徒刑7 月、3 月，應執行有期徒刑8 月，並
    於94年7 月24日確定；又於94年間，因施用毒品案件，經本
    院以94年度簡字第5620號判處有期徒刑3 月，如易科罰金以
    銀元300 元折算1 日，並於95年1 月16日確定，上開3 罪所
    宣告之有期徒刑嗣經本院於95年3 月29日以95年度聲字第89
    8 號裁定應執行有期徒刑11月確定，於95年8 月4 日縮刑期
    滿執行完畢（於本案構成累犯）。詎其猶不知悔改，竟於前
    揭強制戒治執行完畢釋放後5 年內，又基於施用第一級毒品
    海洛因（下稱海洛因）之犯意，於97年6 月3 日晚間約10時
    許，在臺北縣三峽鎮○○路72號住處內，以注射針筒之方式
    ，施用海洛因1 次。嗣於同年月4 日13時50分許，為警在臺
    北縣三峽鎮○○路303 號前查獲，並當場扣得海洛因殘渣袋
    49個、注射針筒3 支、海洛因1 包（驗餘淨重0.2950公克）
    ，經警採集其尿液送鑑驗結果，呈現鴉片類陽性反應，始查
    悉上情。
二、案經臺北縣政府警察局新莊分局報告臺灣板橋地方法院檢察
    署檢察官偵查起訴。
    理  由
一、上揭事實，業據被告甲○○於偵查及本院審理時坦承不諱，
    復有臺北縣政府警察局新莊分局搜索扣押筆錄、扣押物品目
    錄表各乙份、查獲扣案物照片1 張存卷可稽，及內含海洛因
    殘渣之塑膠袋49個、注射針筒3 支、海洛因1 包（驗餘淨重
    0.2950公克）等扣案可資佐證。又被告為警查獲時所採其尿
    液送驗結果，係呈嗎啡陽性反應，此有臺北縣政府警察局新
    莊分局偵辦毒品危害防制條例案被移送人姓名代碼對照表（
    代碼編號：D0000000）、臺灣檢驗科技股份有限公司於97年
    7 月10日出具之濫用藥物檢驗報告（報告編號：CH/2008/60
    659） 各1 份在卷可稽。據上，益徵被告之任意性自白核與
    事實相符，堪以採信。又查，被告前於91年間，因施用毒品
    案件，經本院以91年度少調字第1338號裁定令入勒戒處所觀
    察、勒戒後，認有繼續施用毒品之傾向，復經本院裁定令入
    戒治處所施以強制戒治，於92年5 月6 日停止戒治出所，於
    92年10月2 日強制戒治期滿執行完畢，並經本院於92年11月
    20日以91年度少調字第1338號裁定不付審理確定，此有臺灣
    高等法院被告前案紀錄表存卷可考。綜上所述，足認被告前
    經強制戒治執行完畢釋放後，5 年內再犯本件施用第一、二
    級毒品犯行至明。本案事證明確，被告犯行堪以認定，應依
    法論科。
二、查海洛因屬毒品危害防制條例第2 條第2 項第1 款所規定之
    第一級毒品，核被告所為，係犯毒品危害防制條例第10條第
    1 項之施用第一級毒品罪。被告施用前後持有第一級毒品之
    低度行為，為進而施用之高度行為所吸收，不另論罪。又查
    被告前有如犯罪事實欄所述之罪刑宣告及執行紀錄，有臺灣
    高等法院被告前案紀錄表乙份在卷可參，其於有期徒刑執行
    完畢後，5 年內故意再犯本件有期徒刑以上之罪，為累犯，
    應依刑法第47條第1 項規定，加重其刑。爰審酌被告有多次
    施用毒品之前科，有上述被告前案紀錄表在卷可稽，其品行
    非佳，且曾經觀察、勒戒、強制戒治及有期徒刑執行完畢，
    竟再為本件施用毒品犯行，顯見其不思悔改，自制力亦顯不
    佳，足以戕害其身心，滋生其他犯罪，惡化治安，嚴重損及
    公益；惟考量被告於犯後已坦承犯行，而其施用毒品行為於
    本質上係屬自我戕害行為，反社會性之程度應屬較低等一切
    情狀，量處如主文所示之刑，以資懲儆。
三、扣案第一級毒品海洛因1 包（驗餘淨重0.2950公克），係第
    一級毒品，有交通部民用航空局航空醫務中心毒品鑑定書乙
    紙可參，因該分裝袋內之海洛因與包裹前開毒品之分裝袋1
    只，二者在物理上俱難以析離，均應依毒品危害防制條例第
    18條第1 項前段規定宣告沒收銷燬之。又扣案之塑膠袋49個
    ，內含微量之海洛因殘渣，為當場查獲之第一級毒品，因該
    微量海洛因在客觀上已難以與該塑膠袋49個強加析離，爰均
    依毒品危害防制條例第18條第1 項前段規定，宣告沒收銷燬
    之。另扣案之注射針筒3 支，被告供稱為其所有，供注射方
    式施用毒品，爰併予宣告沒收。
據上論斷，應依刑事訴訟法第273 條之1 第1 項、第299 條第 1
項前段，毒品危害防制條例第10條第1 項、第18條第1 項前段，
刑法第11條前段、第47條第1 項、第38條第1 項第2 款，判決如
主文。
本案經檢察官陳姿雯到庭執行職務。
中    華    民    國    97    年    11    月    28    日
                  刑事第二庭    法  官  吳幸娥
以上正本證明與原本無異
如不服本判決應於送達後10日內向本院提出上訴狀
                                書記官  陳靜怡
中    華    民    國    97    年    11    月    28    日
附錄本案論罪科刑法條全文：
毒品危害防制條例第10條
施用第一級毒品者，處六月以上五年以下有期徒刑。
施用第二級毒品者，處三年以下有期徒刑。


司法院資訊處製作；財團法人民間司法改革基金會備份。
